臺灣臺中地方法院刑事判決　　　　　　　　　　　　九十一年度訴字第一四四六號
　　公　訴　人　臺灣臺中地方法院檢察署檢察官
　　被　　　告　甲○○
右列被告因偽造文書案件，經檢察官提起公訴（九十一年度偵字第一０五二九號），
本院判決如左：
    主  文
甲○○行使變造公文書，足以生損害於公眾，累犯，處有期徒刑壹年貳月。
    事  實
一、甲○○有多次違反麻醉藥品管理條例、槍砲彈藥刀械管制條例、竊盜、偽造文書
    、詐欺及藥事法等前科，其中於民國八十五年五月間，因違反麻醉藥品管理條例
    案件，經臺灣桃園地方法院判處有期徒刑一年確定，再於八十五年十一月間，因
    詐欺案件，經臺灣桃園地方法院判處有期徒刑一年確定，並經臺灣桃園地方法院
    定應執行有期徒刑一年十月確定，於八十六年十二月二十六日假釋縮刑期滿執行
    完畢；又於八十七年間因違反麻醉藥品管理條例、轉讓禁藥等案件，經臺灣高等
    法院及臺灣桃園地方法院分別判處有期徒刑二年八月及八月確定，復經臺灣高等
    法院裁定應執行有期徒刑三年二月確定，於九十年三月一日假釋，刑期應執行至
    九十年十月六日止，其於假釋付保護管束中，猶不知悔改，另因偽造文書等案件
    經臺灣臺中地方法院檢察署檢察官提起公訴，嗣於本院九十年度訴字第一五五０
    號偽造文書案件審理時，屢經合法傳喚均無正當理由而未到庭，甲○○恐遭本院
    通緝，竟與綽號「小范」之已成年男子（真實姓名不詳）共同基於變造公文書之
    犯意聯絡，委由「小范」於九十年十一月十七、十八日在中壢市○○路某處，以
    塗改臺灣省立桃園醫院（現改名為行政院衛生署桃園醫院）第一００六九八號診
    斷證明書上之姓名、職業、出生年月日、籍貫、地址、就診時間等資料後，再予
    以影印之方式，而變造臺灣省立桃園醫院之診斷證明書影本乙份後，再由「小范
    」於同年月二十、二十一日間某時，在內壢火車站將上開變造之診斷證明書影本
    交予甲○○，甲○○旋於九十年十一月二十一日持該變造之臺灣省立桃園醫院診
    斷證明書影本，以郵寄方式向本院遞聲請狀佯稱其於九十年十一月十九日因急性
    肝炎住院治療，致未能於九十年十一月十九日如期到庭應訊，請求延期開庭云云
    ，而行使之，足以生損害於臺灣省立桃園醫院及國家司法權之行使。嗣經本院函
    詢行政院衛生署桃園醫院，經該院函覆稱甲○○並未於九十年十一月十九日至該
    院就診，亦無開立診斷證明書乙事，而查獲上情。
二、案經臺灣臺中地方法院檢察署檢察官自動檢舉偵查起訴。
    理  由
一、右揭事實，業據被告於偵、審中坦白承認，且有變造之臺灣省立桃園醫院診斷證
    明書附於本院九十年度訴字第一五五０號卷可稽（第七七頁），並經行政院衛生
    署桃園醫院於九十年十二月二十四日以桃醫醫秘字第一００六二、一０三五六號
    函函覆本院稱：被告於九十年十一月間並未到上開醫院治療，於九十年十一月十
    九日並無在本院就診紀錄，也沒有開立診斷證明書等語，足證被告之自白與事實
    相符。事證明確，被告犯行堪以認定。
二、按公立醫院之醫師，係刑法上之公務員，就其職務上所制作之診斷證明書，應屬
    刑法第二百十一條之公文書（最高法院九十一年度台非字第三十六號、八十七年
    度台上字第五七七號判決參照），被告行使變造之臺灣省立桃園醫院診斷證明書
    ，佯稱其因病未能到庭，自足以生損害於臺灣省立桃園醫院及國家司法權之行使
    。核被告所為，係犯刑法第二百十六條、第二百十一條之行使變造公文書罪。被
    告與綽號「小范」之已成年男子間，就變造公文書部分，具有犯意聯絡及行為分
    擔，為共同正犯。被告變造公文書後又持以行使，其變造公文書之低度行為，已
    為行使變造公文書之高度行為所吸收，不另論罪。查被告有多次違反麻醉藥品管
    理條例、竊盜、偽造文書、詐欺及藥事法等前科，其中於八十五年五月間，因違
    反麻醉藥品管理條例案件，經臺灣桃園地方法院判處有期徒刑一年確定，再於八
    十五年十一月間，因詐欺案件，經臺灣桃園地方法院判處有期徒刑一年確定，並
    經臺灣桃園地方法院定應執行有期徒刑一年十月確定，於八十六年十二月二十六
    日假釋縮刑期滿執行完畢，有臺灣臺中地方法院檢察署刑案資料查註紀錄表及臺
    灣高等法院被告全國前案紀錄表各一份在卷可佐，其於五年以內再犯本案有期徒
    刑以上之罪，為累犯，應依刑法第四十七條之規定，加重其刑。爰審酌被告曾有
    多次違反麻醉藥品管理條例、竊盜、偽造文書、詐欺及藥事法等前科，素行不良
    ，嗣又因偽造文書等案經檢察官提起公訴，於法院審理時屢經合法傳喚均無正當
    理由而未到庭，為避免遭通緝，竟變造臺灣省立桃園醫院診斷證明書，並持向本
    院行使之，及其犯罪後坦承犯行，態度良好等一切情狀，量處如主文所示之刑。
據上論斷，應依刑事訴訟法第二百九十九條第一項前段，刑法第二百十六條、第二百
十一條、第四十七條，判決如主文。
中      華      民      國      九十一      年      七      月    十八  日
                                    臺灣臺中地方法院刑事第一庭
                                        法  官  陳  文  燦
右正本證明與原本無異。
如不服本判決，應於送達後十日內向本院提出上訴狀（須附繕本），上訴於台灣高等
法院台中分院。
                                        書記官
中      華      民      國      九十一      年      七      月    十八  日
附錄論罪科刑法條
刑法第二百一十六條：
行使第二百十條至第二百十五條之文書者，依偽造、變造文書或登載不實
事項或使登載不實事項之規定處斷。
刑法第二百一十一條：
偽造、變造公文書，足以生損害於公眾或他人者，處一年以上七年以下有
期徒刑。
